臺灣桃園地方法院民事判決　九十年度訴字第一九二三號
　　原　　　告　甲○○
　　被　　　告　乙○○
右當事人間請求遷讓房屋事件，本院判決如左：
    主    文
被告應將坐落桃園縣桃園市○○段二三二地號基地九九六建號房屋（門牌桃園縣桃園
市○○里○○鄰○○路十三號四樓）遷讓返還予原告。
訴訟費用由被告負擔。
本判決於原告以新台幣壹拾柒萬元為被告供擔保後得假執行。
    事    實
甲、原告方面：
一、聲明：除假執行之擔保金額外，如主文所示。
二、陳述：
（一）被告於民國八十五年六月三日寄居原告坐落桃園縣桃園市○○里○○鄰○○路
      十三號四樓，因原告躲在房屋中吸毒，及代不明男女在房中作樂，大聲喧嘩影
      響安寧，故於四月二十七日以存證信函限期一個月儘速遷離，詎被告置之不理
      ，爰依民法第七百六十七條規定提起本訴。
（二）兩造原係夫妻，系爭房屋係伊獨自購買。
三、證據：提出戶籍謄本一件、土地暨建築改良物所有權狀影本各一件為證。
乙、被告方面：
一、聲明：駁回原告之訴及假執行之聲請。
二、陳述：與原告原係夫妻，房屋係兩造共有。
    理    由
一、原告起訴主張：坐落桃園縣桃園市○○段二三二地號地上九九六建號房屋，門牌
    桃園縣桃園市○○里○○鄰○○路十三號四樓（下稱系爭房屋），為伊所有，被
    告無故占用無正當權源，依民法第七百六十七條規定，請求被告遷讓返還原告等
    語。被告則以：系爭房屋係兩造婚姻中所購，為兩造共有等語置辯。
二、按所有人對於無權占有或侵奪其所有物者，得請求返還之。對於妨害其所有權者
    ，得請求除去之，民法第七百六十七條前段、中段定有明文。復按以無權占有為
    原因，請求返還所有物之訴，被告對原告就其物有所有權存在之事實無爭執，而
    僅以非無權占有為抗辯者，原告於被告無權占有之事實，無舉證責任。被告應就
    其取得占有，係有正當權源之事實證明之。如不能證明，則應認原告之請求為有
    理由。查原告主張系爭房屋為伊所有，現為被告占有使用之事實，業據提出土地
    暨建築改良物所有權狀影本各一件為證，且為被告所不爭執，堪信為真實。被告
    雖以前揭情詞置辯。查兩造前於七十年間結婚，後於八十九年十月三日離婚，有
    戶籍謄本一件附卷可按。系爭房屋登記日期為八十五年一月六日，由原告取得所
    有權，依民法第一千零五條規定：「夫妻未以契約訂立夫妻財產制者，除本法另
    有規定外，以法定財產制，為其夫妻財產制」，第一千零十六條規定：「結婚時
    屬於夫妻之財產，及婚姻關係存續中夫妻所取得之財產，為其聯合財產。但特有
    財產，不在其內」，第一千零十七條第一項規定：「聯合財產中，夫或妻於結婚
    時所有之財產，及婚姻關係存續中取得之財產，為夫或妻之原有財產，各保有其
    所有權」意旨，並參諸土地法第四十三條規定：「依本法所為之登記，有絕對效
    力」等情，可知系爭房屋既於兩造婚姻關係存續中自始登記於原告名下，原告當
    然取得系爭房屋之所有權。被告就其共同出資購買未舉證以實其說，空言抗辯自
    不足採。此外，被告復未主張及舉證就系爭房屋有何正當權源得予占有使用，則
    原告本於民法第七百六十七條規定，請求被告遷讓返還系爭房屋要屬有理，應予
    准許。
三、原告陳明願供擔保以代釋明聲請宣告假執行，核無不合，爰酌定相當擔保金額准
    許之。
四、據上論結：本件原告之訴為有理由，依民事訴訟法第七十八條、三百九十條第二
    項，判決如主文。
中　　　華　　　民　　　國　　九十一　　年　　　一　　　月　　 十一 　　日
                                         臺灣桃園地方法院民事第二庭
~B法　　　官　熊祥雲
右為正本係照原本作成
如對本判決上訴，須於判決送達後廿日內向本院提出上訴狀
中　　　華　　　民　　　國　　九十一　　年　　　一　　　月　　 十六 　　日
~B法院書記官　游  誼
